【裁判字號】    98,交聲,2002
【裁判日期】    981125
【裁判案由】    違反道路交通管理處罰條例聲明異議
【裁判全文】
臺灣桃園地方法院交通事件裁定        98年度交聲字第2002號
原處分機關   交通部公路總局新竹區監理所桃園監理站
異  議  人
即受處分人  甲○○
上列異議人即受處分人甲○○因違反道路交通管理處罰條例案件
，對於交通部公路總局新竹區監理所桃園監理站民國98年8 月4
日桃監裁罰字第裁52-Z00000000號違反道路交通管理事件裁決書
所為之處分（原舉發通知單案號：公警局交字第Z00000000 號）
聲明異議，本院裁定如下：
    主  文
異議駁回。
    理  由
一、原處分意旨略以：本件異議人即受處分人甲○○於民國98年
    7 月6 日下午1 時40分許，駕駛富惟工業股份有限公司所有
    之車牌號碼767-TJ號自用大貨車，行經國道三號南下248.7
    公里處，為內政部警政署國道公路警察局第七警察隊名間分
    隊警員舉發「行速123 公里，限速110 公里，超速13公里（
    經雷達測距223 公尺）」違反道路交通管理事件，並依道路
    交通管理處罰條例第33條第1 項第1 款規定，以公警局交字
    第Z00000000 號舉發違反道路交通管理事件通知單當場掣單
    舉發，異議人拒絕簽收，經警於收受通知聯者簽章欄載明「
    拒簽，違規單當場交付」，異議人於法定期限內向交通部公
    路總局新竹區監理所桃園監理站陳述不服舉發，經原處分機
    關函請舉發單位調查，仍認定受處分人有前開違規行為，乃
    於98年8 月4 日，依據道路交通管理處罰條例第33條第1 項
    第1 款及道路交通管理事件統一裁罰基準表之規定，裁處受
    處分人罰鍰新臺幣（下同）3500元，並記違規點數1 點等語
    。
二、聲明異議意旨略以：異議人即受處分人甲○○，於98年7 月
    6 日下午1 時40分許，駕駛富惟工業股份有限公司所有之車
    牌號碼767-TJ號自用大貨車，行經國道三號南下248.7 公里
    處，遭內政部警政署國道公路警察局第七警察隊名間分隊警
    員舉發「行速123 公里，限速110 公里，超速13公里（經雷
    達測距223 公尺）」，並以公警局交字第Z00000000 號舉發
    違反道路交通管理事件通知單當場掣單舉發，惟異議人係駕
    駛檢驗合格之17噸大貨車，該車經原廠設定為2600轉，其時
    速最高到118 公里，無法超過120 公里，有行車紀錄器合格
    證明及行車紀錄記紙可供查照，況異議人發現有警員取締時
    ，其車輛當時之時速為114 公里，是無法認同異議人車輛之
    時速表與警方所使用之雷達測速槍有如此之誤差，故認原處
    分機關裁處異議人罰鍰3500元，並記違規點數1 點之處分顯
    有錯誤，為此聲明異議請求撤銷原處分云云。
三、按汽車行駛快速公路應依速限標誌指示；又汽車行駛於高速
    公路、快速公路或設站管制之道路，行車速度超過規定之最
    高速限或低於規定之最低速限者，處汽車駕駛人3,000 元以
    上6,000 元以下罰鍰，並記違規點數1 點，高速公路及快速
    公路交通管制規則第5 條第1 項前段、道路交通管理處罰條
    例第33條第1 項第1 款、同條例第63條第1 項第1 款分別定
    有明文。
四、本件異議人固不否認有於98年7 月6 日下午1 時40分許，駕
    駛車牌號碼767-TJ號自用大貨車，行經國道三號南下248.7
    公里處，遭內政部警政署國道公路警察局第七警察隊警員掣
    單舉發「行速123 公里，限速110 公里，超速13公里（經雷
    達測距223 公尺）」之事實，惟仍執前揭情詞置辯，並提出
    前開車輛內之行車紀錄器所載之行車紀錄紙、財團法人車輛
    研究測試中心車輛安全檢測基準審查報告、08年行車紀錄器
    合格證明書等資料為證。經查：（一）本件異議人於前揭時
    、地，確有駕駛車牌號碼767-TJ號自用大貨車，行速123 公
    里（限速110 公里，超速13公里），為警於測距223 公尺處
    鎖定該車，以雷射槍測速器測速確認違規事實後予以舉發之
    事實，此有內政部警政署國道公路警察局公警局交字第Z000
    00000 號舉發違反道路交通管理事件通知單1 份附卷可稽，
    而雷射槍測速器係值勤人員經由測速器之瞄準鏡對準目標（
    單一車輛）扣發射扳機後精確測出瞄準目標之速度，行速數
    據並顯示於抬頭液晶顯示器內並現場攔檢，駕駛人亦可當場
    檢視測速數據，準確性應無疑慮，而本件用以測速之雷射測
    速儀，業經經濟部標準檢驗局於97年10月20日檢定合格，有
    效日期為98年10月31日，此有內政部警政署國道公路警察局
    第七警察隊98年7 月30日公警七交字第0980771933號函文及
    所附之雷射測速儀檢定合格證書在卷可憑，是該測速儀之精
    準度毋庸置疑，亦足佐證本件舉發違規事實並無違誤。（二
    ）本件異議人固以前語為辯，然觀諸其提出之行車紀錄紙之
    車號、日期、行車公里數等欄位均呈現空白狀態，則本件異
    議人提出之行車紀錄紙是否係由前開遭舉發之車輛內取出、
    是否為舉發違規日期所記錄等，已非全屬無疑，而我國經濟
    部標準局依度量衡法第16條第2 項訂定並於96年1 月1 日施
    行之雷達測速儀檢定檢查技術規範第3.7 項：雷射測速儀之
    各項檢定公差（3 ）速率偵測準確度：+2km/h，-3km/h。」
    ，況「雷達測速儀器」係利用電達波偵測移動物體速度，無
    線電波在行進過程中碰到物體反彈後，其波動頻率及振幅均
    隨物體移動狀態改變，是雷射測速槍會產生COS （餘旋角）
    效應，原則上僅會使測得速度較實際狀況低，此有交通部公
    路總局新竹區監理所桃園監理站98年8 月31日竹監桃字第09
    80022718號函文在卷可參，本件拍照測速之雷達測速儀經經
    濟部標準局檢定合格，於有效期限內採證，已如前述，縱加
    計誤差值，本案之測速亦為121 公里，異議人超速行駛之事
    實甚明，難單以異議人提出之行車紀錄紙及行車紀錄器之合
    格證明即為異議人有利認定之依據。末參諸異議人提供之前
    開行車紀錄紙基本資料之最高刻度為120KM/H ，而其上顯示
    之行車速率波紋，順時速率亦多有120KM/H 之紀錄，顯與異
    議人所稱該車輛經原廠設定車速無法行駛超過118 公里之情
    節不相符。是異議人前揭所辯顯係矯飾之詞，不足採信。
五、綜上所述，異議人甲○○確有於前揭時、地，駕駛車牌號碼
    767-TJ號自用大貨車，行駛於高速公路速度超過規定最高速
    限之違規行為，洵堪認定。原處分機關依道路交通管理處罰
    條例第33條第1 項第1 款、第63條第1 項第1 款及違反道路
    交通管理事件統一裁罰基準表之規定，裁處受處分人3500元
    罰鍰，並記違規點數1 點之處分，核無違誤或不當，本件異
    議人之異議為無理由，應予駁回。
六、據上論斷，應依道路交通案件處理辦法第19條前段，裁定如
    主文。
中    華    民    國    98    年    11    月    25    日
                  交通法庭  法  官  張詠晶
以上正本證明與原本無異。
如不服本裁定，應於裁定送達後5 日內，向本院提出抗告狀（應
附繕本）。
                            書記官  王峻宏
中    華    民    國    98    年    12    月    9     日


司法院資訊處製作；財團法人民間司法改革基金會備份。
